1. Eröffnung und Genehmigung der Tagesordnung

	YO: eröffnet die Sitzung um 18:32. Begrüsst alle Mitglieder.
		Einladung ist bei allen rechtzeitig eingegangen.
		Keine weiteren TOPs
	FO: Sitzung wurde rechtzeitig eingereicht


2. Ergebnis der Vorstandswahl

	Ergebnisse wurden bereits veröffentlicht.
	Zur Auswahl standen 8 Personen. 6 werden direkt gewählt. 2 Weitere können Kooptiert werden.
	Christoph Hank
	Ostap
	Daniel
	Göran
	Schüler
	Vorgrimmer

	Zwei weitere:
	Arne Johannsen und Fürnrohr
	

3. Einrichtung der neuen Geschäftsstelle und Einsetzung eines Geschäftsführers
	
	YO:
	1. Laut Satzung ist Geschäftstelle immer am Tätigkeitsort der Geschätsführung. Nächstes mal also Trier! Recht viel Aufwand (physische Güter etc.)
	Es muss eine bessere Lösung geben. Eventuell Dauerhaft.
	2. digitalisierung und anschließende Entsorgung (Schmidt und Homske?) haben sich bereit erklärt hier zu helfen.
	3. personelle Änderungen: Augsburg, YO stellt Sebastian vor. kurzer Lebenslauf etc. Es besteht möglichkeit zur Nebentätigkeit. 1/4 als Nebentätigkeit und 1/4 für Nursel.
	   
	SH: Stellt sich vor. Kurzer Lebenslauf

	YO: Bittet um Unterstützung. Antrag: SH als Geschätsführer zum 01.10. Nursel als Mitarbeiterin der GF.
	    Einstimmig angenommen.

	CJ: fragt wer überhaupt abstimmen darf.
	FO: Vorstand + Schatzmeister + Verlagspartner, ohne Springer briefs? 
	MÜ: Vorstand mit Vorsitzenden darf abstimmen. (alle sechs nachher plus zwei)
	YO: Ausschussvorsitzende dürfen nicht abstimmen.
	FO: Enger Vorstand, Kooptierter Vorstand, erweiterter Vorstsand


4. Kooptierung von bis zu zwei weiteren Vorstandsmitgliedern gemäß Satzung
	YO: 8 Personen. 6 wurden direkt gewählt. +2 Johannsen und Fürnrohr
		Antrag: JO Tagungsbeauftragter. FÜ vertritt statistische Ämter.
		Einstimmig Angenommen.
		
		Yarema gratuliert.

	JO & FÜ: Nehmen die Wahl an.

5. Bestimmung weiterer Vorstandsmitglieder

	a. Herausgeber AStA - Advances in Statistical Analysis

		MÜ: YO und Haupt
	            Einstimmig angenommen
		YO & H: Nehmen die Wahl an.

	b. Herausgeber AStA - Wirtschafts- und Sozialstatistisches Archiv

		YO: Blaue Asta weiterführen. Kiesl und Zwick.
		Einstimmig angenommen.

	c. Schatzmeister


		YO: Antrag Schlägt OT als Schatzmeister für die nächste legsilaturperiode vor.
		    Wird einstimmig angenommen
		OT: Nimmt die Wahl an.

6. Bestimmung weiterer Mitglieder des erweiterten Vorstands (Springer Briefs)

	YO: Antrag: Springer Briefs, Massman und Ostap nicht da, würden aber mit SB im Vorstand weitermachen.

		Einstimmig angenommen.

7. Bericht des Schatzmeisters
	OT: Muss alle 3 Jahre rückwirkend eine SE machen für Gememeinnützigkeit machen.
	    Muss noch gemacht werden. 
	    Steuererklärung für gemeinnützigkeit wird von einem Steuerberater unterstützt.
	    Zu den Finanzen gibt es keine Nennenswerte Änderungen.
	    Sonstige Posten wie Jahrestagung bleiben unverändert.
	    Vermögen der Gesellschaft ca. 140k.
	    Man muss zu hohes Vermögen eventuell vermeiden.
	FO: erklärt Klausel zur Auflösung.
	YO: Stellt kurz Konzept der Kanzlei vor, welche sich auf Vereine spezialisiert hat.
	YO: sontige Fragen? Keine Fragen.


8. Wahl der beiden stellvertretenden Vorsitzenden

	YO: Vorsitzende hat zwei Stellvertreter. 1 aus Uni 1 aus amtlicher Statistik. Vorheriger Vorstand wir stellvertreter.
		Antrag: MÜ soll Stellvertreter werden.
		Einstimmig angenommen
	MÜ: 	nimmt Wahl an
	ZW: 	Stellt Daniel Vorgrimler? vor. Ist heute nicht anwesend.
	YO:	Einstimmig angenommen.
		Fragt per Mail noch annahme an.

9. Bestimmung von Vorstandsbeauftragten
	Rundschreiben, Internet etc. hat Geschäftstelle gemacht. 
	Unternehmen für Website wird verlängert.
	Wichtigster Punkt: Tagungsbeauftragter (bisher Fried)
	Johannsen soll diese Tätigkeit übernehmen. 
	JO: ekrlärt sich bereit diese Tätigkeit zu übernehmen. Ehemalige Beauftragte werden unterstützen.
	YO: JO, soll Hilfskraftstelle bekommen. War bisher nicht der Fall.
	OT: 2300 EUR für diverse Zwecke (z.B. Reisekosten)
	YO: Kann wahrscheinlich selber einen HiWi einstellen. Eine Studentin soll über Gesellschaft finanziert werden.
	FO: Evtl. Minijob. Vertrag wird schwierig.
	OT: Minijob ist möglich! Horoarverträge nur für einmalige Tätigkeiten.
	YO: Wird in der nächsten Sitzung berichten.
	YO: Bisher Ostap. Soll als Nachwuchsbeauftragter weitermachen. Nachwuchsworkshop organisieren. Yarema bespricht nochmal mit Ostap die Abläufe.
		Antrag: Ostap 
		Einstimmig angenommen.
	YO: Brauchen Person welche Thomas.. ? vertritt. 
	MÜ: DAGStat soll bis zur nächsten Konferenz im März auch einen Verein sein. Hat mit Katja Ickstadt gesprochen und sich verständigt wie das genau durchgeführt werden soll.
		Zwei Ideen:
		1.	Bereich Außenwirkung wie Datenqualität. Immer schlechtere Daten. Awareness Raising. 
		2.	Ausbildung in der Statistik. Amerikanische Ordnung pasts nicht zu deutschen Verhältnissen. Stärkung der Ausbildung in DE nötig.
		
	    Mit Dachverband über Synergien sprechen. Gerade während Corona schade, dass nicth viel gekommen ist. Bessere Außenwirkung.
	
	YO: Abstimmung: Vorrtagsbeschluss. Da bisher Thomas. Jetzt Zweckmäßig. Vorschlag: NÜ als Vertreter des Vorstands für DAGStat
	    (Problem mit Zeipunkt. Bis Thomas nicht mehr Vorstand ist.)
	    Einstimmig angenommen.
	MÜ: Nimmt Wahl an.
	ZW: Zur Info: Ist hier als vertreter der Statistischen Gesellschaft?

	Public Relations: 
	YO: Muss gefördert werden.

	YO: Methodik statistischer Erhebungen. Kiesl wird mit ZW weitermachen.
	ZW: Nächstes Jahr wird ausfallen, also keine Berichtserstattung. Kein Kolloqium.
	
	YO: Wetzelpreis: YO Ostap und Haupt. Machen weiter:
	    YO meint man muss mehr Werbung machen.
	
	YO: RadSWD: ? Leitet die Arbeitsgruppe Treuhandmodelle.
	MÜ: Es gibt aktuell keinen ?

	YO: Gumbel Vorlesung: Aufgabe des Vorsitzenden. Wessen Aufgabe?
	MÜ: Roland und ich haben das gemacht, allerdings sollte in der zukunft der Vorsitzende das übernehmen.
	YO: Passt. Ich übernehme.

	MÜ: Katharina Schüller übernimmt FernStat? Akkreditierung als Statistiker. Bisher Wolfgang, Roland Fried, Ich und Katharina.
 	MÜ: Statistischer Beirat des Bundes. Macht das weiter.

	FO: Frau Jäger würde sich um Datenschutzmail kümmern. Falls sich jemand über Datenschutz beschwert sollte es eine Ansprechperson geben. Die Mailadresse sollte wegen Fristen ein Mal pro Tag gecheckt werden.
		Es gibt aktuell keinen TÜV zertifizierten DS beauftragten.
	YO: Antrag: Jäger wird zur Ansprechperson für Datenschutz.


10. Nachwuchsarbeit (Förderung)
	
	YO: Nur noch 600 Mitglieder. (vgl. vorher 800). Keine Anreize für junge Leute.
	    Sollen sich aktiver bei der Gesellschaft einbrignen.
	    Soll eine Arbeitsgruppe gebildet werden. YO, Ostap, Kneib sollen in dieser Arbeitsgruppe vertreten sein.
	    Vorschlag: Bis Weihnachten einaml treffen.
	    Fragt, wer sonst noch bereit ist?
	    OT und JO melden Interesse.
	    Ideenrunde: Keine Rückmeldung.
	
11. Zusammenarbeit mit Springer

	YO: Springer hat versucht Haftung für Plagiate auf die Herausgeber abzuwelzen. Verträge wurden nicht akzeptiert.
	MÜ: Haftungsumkehr ist nicht akzeptabel. Zuständige Person hat das auch so akzeptiert und man würde dann noch von ihr hören. 
		Andere Verläge haben wohl auch solche Klauseln.
		25% besser im Vergleich zu anderen Verträgen. Springer wird in Zukunft teurer. Bisher wurde hart verhandelt.
		Eventuell Versicherung die sowas abdeckt?
	BU: Mit verwaltung läuft das nicht immer glatt ab. Ein Interview wurde nicht als open access angenommen. Sehr skurriel. Journal eventuell auf OpenJournal System umwandeln? 
		Überlegung war, ob man ein oder zwei Herausgaben auf OpenJournal zur verfügung stellen.
		Rechnung gemacht: Springer ca. 7000EUR. Übertragung des Archivs ca. 8000EUR-9500EUR allerding keine Gebühren für Einreichung.
		Formattierung usw. ist inkl. also es gibt Ansprechperson.
		War aber nur flüchtig und sollte dann noch im Detail geklärt werden. Bis Februar könnte das mal geklärt werden.
	MÜ: Blaues Heft vs. Grünes Heft. Blaues wird oft schickaniert. Wird im grünen Asta nicht gemacht. Springer will nur Journale mit hohem Impact Faktor. 
		Bezüglich kosten: 16k insgesamt.
		Plotisch: Blaues oder grünes; die Gesellschaft entscheidet. Gibt aber auch Frust bei Biometrikern. Vielleicht kann man mit Dachverband eine Kooperation starten.
	BU: Gibt Automatisierungen im OA. Keine großen Nachteile, außer dass nicht Springer drauf steht und eventuell Formattierung.
	HA: Gibt auch Vorteile.
	BU: Jo.
	Zwick: Haftungsfragen. Das will man ja bei Springer vermeiden.
	BU: Haftung liegt idR bei den Autoren. Muss man sich aber nochmal genau anschauen. Gibt viele Kleinigkeiten. BU würde sich das anschauen bei Interesse.
	OT: Timeline, damals war das auch noch ein riesiger Aufwand. Grün: Impact Factor 1.4. Man darf den Name Springer nicht unterschätzen. 
	MÜ: Man muss schon stark unterscheiden zwischen Grün und Blau.
	YO: Meint auch, dass Springer ein Label ist. 
	OT: In Italien sehr hohes Ranking.
	Hanck: Ruf hängt ja nicht von Springer ab.
	YO: Gibt auch Andrang auch China, falls man das will? Schlägt vor, dass BU das mal bis zur nächsten Sitzung abklären soll. Insbesondere soll nach ähnlichen Fällen ausschau gejalten werden.
	OT: Mal Thomas fragen wie das gelaufen ist?
	MÜ: Meint auch, dass man sich das nochmal anschauen soll.


12. Geburtstagsliste

	Ab 65 wird zum runden Geburtstag persönlich gratuliert.
	Liste liegt bei Yarema.

13. Termine
	ZW: 28.11.-29.11. Kolloqium.
	Stat Woche: Eine Woche früher als sonst.
	DAGStat Konferenz: ca. 28 März
	YO: Erstellt Umfrage, ob die nächste Sitzung Hybrid, IP, oder Digital sein soll.
	MÜ: Termin sollte dann sein, wenn Vorsitzender Sein.
	YO: 31.01. 07.02. 14.02. (Valentinstag gibt ärger)

14. Verschiedenes

	a. Zukunft StatWo

		MÜ: Caterer zu bekommen ist schwierig und teuer.
		    Organisation der StatWo sollte überdacht werden. Kleine Gruppe bilden um zu schauen ob gespart werden muss? Conference Dinner z.B. extra. 
		YO: Schaut Liste an, ob man was bis 2027 machen kann. 

	b. Kommunikation in den Ausschüssen

		YO: Auschüsse Tagen nur während der statistischen Woche. Man kann die Auschüsse nicht umbennen, da in der Satzung.
			Leben der Auschüsse müsste angepasst werden. Die Auschüsse sollten evtl. auch wieder belebt werden.
			Es soll eine kleine Gruppe gebildet werden.
		MÜ: 	In der letzten legislatur hätte etwas stattfinden sollen. Problem war DSGVO. Muss so gestaltet werden, dass entsprechende Listen veröffentlicht werden können.
			Treffen eventuell gerne auch digital um mitzubekommen, was überhaupt geht. Es ist im Interesse der Gesellschaft, dass diese wiederbelebt werden.
			Es wird immer viel gewünscht, aber nicht viel umgesetzt. Es wäre aber wünschenswert, dass was passiert.

		HA:	Ausschuss Ökonometrie, da hat jeder Auschuss eine eigenen Termin einmal im Jahr.
		Haupt:  Nachfrage bisher nicht da. 
		MÜ:	Eventuell über Newsletter?
		Haupt:  Artikel vielleicht diskutieren.
		YO:	Special Issues? Gibt schon ein paar Ideen. YO schickt Rundmail rum.
	YO: Beendet die Sitzung um 20:11.


